臺灣屏東地方法院刑事判決　　　　　　　100年度訴字第247號
公　訴　人　臺灣屏東地方法院檢察署檢察官
被　　　告　蔡金吉
上列被告因竊盜、偽證等案件，經檢察官提起公訴（99年度偵字
第5033號、99年度偵字第11453 號），被告於準備程序進行中就
被訴事實均為有罪之陳述，經本院告知簡式審判程序之旨，並聽
取被告與公訴人之意見後，裁定依簡式審判程序審理，判決如下
：
    主  文
蔡金吉犯竊盜罪，共貳罪，均累犯，各處有期徒刑伍月；又共同
犯竊盜罪，共罪，均累犯，各處有期徒刑伍月；又犯偽證罪，
累犯，處有期徒刑肆月。應執行有期徒刑貳年。
    事  實
一、蔡金吉前於民國94年間，因恐嚇案件，經臺灣台南地方法院
    以93年度簡字第2385號刑事簡易判決判處有期徒刑四月，於
    95年6 月18日執行完畢；再於96年間，因施用毒品案件經本
    院以96年度簡字第1647號刑事簡易判決判處有期徒刑5 月，
    於97年7 月17日執行完畢。
二、蔡金吉基於意圖為自己不法所有之犯意，附表一編號三、四
    、五則與李坤龍（本院另行審結）共同基於意圖為自己不法
    所有之犯意聯絡，於附表一所示之時間、地點，以如附表所
    示之行為方式，竊取屏東縣屏東市公所裝設之鐵製水溝蓋（
    行為人、時間、地點、行為方式及竊得之財物均詳如附表一
    所示），得手後，將竊得之水溝蓋運往資源回收場變賣，得
    款由蔡金吉及李坤龍花用殆盡。
三、蔡金吉於臺灣屏東地方法院檢察署99年度偵字第6839號竊盜
    案件於99年7 月26日檢察官偵查中，就許志田及李坤龍二人
    是否與其共犯附表二所示竊盜犯行之於案情有重要關係事項
    ，於檢察官偵訊時，以證人身分具結後虛偽證稱：「（為何
    和在警詢筆錄說的不一樣？）和生市場那次是和李坤龍去的
    ，許志田沒有去。我確定。」云云，接續於該署99年度偵字
    第7350號竊盜案件同年8 月26日偵查中虛偽證稱：「（你說
    和生市場偷監視器那次是你與李坤龍去的？）是。（是在庭
    的這個李坤龍？）是。（那次你是幾點去的？）好像是十點
    多或十一點多左右，我忘了。」「確實是李坤龍也有去，他
    還騎他自己的車去的，我們二人相載一起去偷，是由我動手
    偷。」及「（那次到底是和許志田還是李坤龍去的？）是李
    坤龍。時間我不記得了，但我確定我是和李坤龍去的。」云
    云，而對上開李坤龍、許志田有無涉犯附表二所示之竊盜案
    件之案情有重要關係事項為不實陳述，致生危害於檢察官偵
    查附表二所示犯罪之正確性。
四、案經屏東縣政府警察局屏東分局報請臺灣屏東地方法院檢察
    署檢察官及檢察官自動檢舉偵查起訴。
    理  由
一、本件被告蔡金吉所犯均係死刑、無期徒刑、最輕本刑為3 年
    以上有期徒刑以外之罪，其於準備程序進行中，就被訴事實
    均為有罪之陳述，經受命法官告知簡式審判程序之旨，並聽
    取當事人之意見後，本院合議庭認無不得或不宜改依簡式審
    判程序進行之情形，爰依刑事訴訟法第273 條之1 第1 項規
    定，裁定本件由受命法官獨任進行簡式審判程序。又本件卷
    內之證據資料，依同法第273 條之2 規定，不受同法第159
    條第1 項關於傳聞法則規定之限制，依法均有證據能力，合
    先敘明。
二、上揭事實，業據被告蔡金吉於檢察官偵查中及本院審理中坦
    承不諱，且經證人即同案被告楊建民、李坤龍、證人即被害
    人屏東市公所員工劉詩雄於警詢及檢察官偵訊中之證述明確
    ，並有監視錄影系統擷取照片2 張、照片12張、臺灣屏東地
    方法院檢察署99年度偵字第6839號及99年度號偵訊筆錄、被
    告蔡金吉之證人結文、臺灣屏東地方法院檢察署99年度偵字
    第7350號不起訴處分書1 份、本院99年度簡字第1740號刑事
    簡易判決書1 份附卷可按，足認被告蔡金吉前開任意性之自
    白與事實相符，得作為被告有罪之證據。從而，本件事證明
    確，被告蔡金吉上開犯行均堪以認定，應依法論科。
三、核被告蔡金吉所為，係犯刑法第320 條第1 項之普通竊盜罪
    、刑法第168 條之偽證罪。被告蔡金吉與同案被告李坤龍間
    就附表一編號三、四、五所示之竊盜犯行，均有犯意之聯絡
    ，行為之分擔，均為共同正犯。被告蔡金吉上開所犯5 次竊
    盜罪、1 次偽證罪間，犯意各別，行為互殊，應予分論併罰
    。被告蔡金吉前於94年間，因恐嚇案件，經臺灣台南地方法
    院以93年度簡字第2385號刑事簡易判決判處有期徒刑四月，
    於95年6 月18日執行完畢；再於96年間，因施用毒品案件經
    本院以96年度簡字第1647號刑事簡易判決判處有期徒刑5 月
    ，於97年7 月17日執行完畢之事實，有臺灣高等法院被告前
    案紀錄表1 份在卷可參，其受徒刑之執行完畢，5 年內故意
    再犯本件有期徒刑以上之6 罪，均為累犯，各應依刑法第47
    條第1 項規定加重其刑。爰審酌被告蔡金吉正值壯年，身心
    無礙，不思以己力正當賺取財物，反圖不勞而獲，任意竊取
    屏東市公所之公用財物，嚴重危害道路安全，犯罪情節非輕
    ，及所竊財物之財產價值，另於檢察官偵查中虛偽證述，無
    視證人到庭作證應據實陳述之義務，企圖影響司法偵查結果
    ，使事實不明，令追訴者有採證錯誤，判斷失平之虞，並徒
    增訴訟資源之浪費，妨礙司法之公正性，法紀觀念薄弱，惟
    念被告之智識程度為國中肄業，犯後坦承犯行，態度尚佳等
    一切情狀，分別量處如主文所示之刑，並依刑法第51條第5
    款之規定，定其應執行之刑。
據上論斷，應依刑事訴訟法第273 條之1 第1 項、第299 條第1
項前段，刑法第28條、第168 條、第320 條第1 項、第47條第1
項、第51條第5 款，刑法施行法第1 條之1 ，判決如主文。
本案經檢察官劉昀到庭執行職務。
中    華    民    國   100    年    4     月    28    日
                  刑事第二庭    法  官  涂裕洪
以上正本證明與原本無異。
如不服本判決應於收受判決後10日內向本院提出上訴書狀，並應
敘述具體理由。其未敘述上訴理由者，應於上訴期間屆滿後20日
內向本院補提理由書(均須按他造當事人之人數附繕本)「切勿逕
送上級法院」。
中    華    民    國   100    年    4     月    28    日
                                書記官  卓春成
┌─────────────────────────────────────────┐
│附表一                                                                            │
├──┬───┬──┬────┬─────────────┬────────────┤
│編號│行為人│時間│  地點  │行為方式、被害人及竊得財物│備                    註│
├──┼───┼──┼────┼─────────────┼────────────┤
│一  │蔡金吉│98年│屏東縣屏│蔡金吉單獨乘機車前往左列地│得手後，蔡金吉隨即將左列│
│    │      │04月│東市前進│點，趁無人注意之際，徒手竊│竊得財物，攜往由知情之楊│
│    │      │底某│里清進巷│取屏東縣屏東市公所裝設於左│建民所經營設於屏東縣屏東│
│    │      │日上│228 之14│列地點路旁水溝之鐵製水溝蓋│縣屏東市○○路95號之資源│
│    │      │午10│號旁產業│一塊（每塊重約60公斤，約值│回收場變賣，得款 300元供│
│    │      │至11│道路    │新臺幣﹝下同﹞4200元）得手│己花用殆盡。            │
│    │      │時許│        │。                        │                        │
│    │      │間之│        │                          │                        │
│    │      │某時│        │                          │                        │
├──┼───┼──┼────┼─────────────┼────────────┤
│二  │蔡金吉│98年│屏東縣屏│蔡金吉單獨乘機車前往左列地│得手後，蔡金吉隨即將左列│
│    │      │05月│東市前進│點，趁無人注意之際，徒手竊│竊得財物，攜往由知情之楊│
│    │      │初某│里清進巷│取屏東縣屏東市公所裝設於左│建民所經營設於屏東縣屏東│
│    │      │日上│228 之14│列地點路旁水溝之鐵製水溝蓋│縣屏東市○○路95號之資源│
│    │      │午10│號旁產業│一塊（每塊重約60公斤，約值│回收場變賣，得款 300元供│
│    │      │時許│道路    │4200元）得手。            │己花用殆盡。            │
├──┼───┼──┼────┼─────────────┼────────────┤
│三  │蔡金吉│98年│屏東縣屏│蔡金吉與李坤龍二人共乘機車│得手後，蔡金吉及李坤龍二│
│    │李坤龍│05月│東市前進│前往左列地點，趁無人注意之│人隨即將左列竊得財物，共│
│    │      │中某│里清進巷│際，共同徒手竊取屏東縣屏東│同攜往由知情之楊建民所經│
│    │      │日11│228 之14│市公所裝設於左列地點路旁水│營設於屏東縣屏東縣屏東市│
│    │      │時許│號旁產業│溝之鐵製水溝蓋二塊（共約值│長安路95號之資源回收場，│
│    │      │    │道路    │8400元）得手。            │由蔡金吉變賣，得款 600元│
│    │      │    │        │                          │由蔡金吉及李坤龍二人朋分│
│    │      │    │        │                          │花用殆盡。              │
├──┼───┼──┼────┼─────────────┼────────────┤
│四  │蔡金吉│98年│屏東縣屏│蔡金吉與李坤龍二人共乘機車│得手後，蔡金吉及李坤龍二│
│    │李坤龍│05月│東市前進│前往左列地點，趁無人注意之│人隨即將左列竊得財物，共│
│    │      │16日│里清進巷│際，共同徒手竊取屏東縣屏東│同攜往由知情之楊建民所經│
│    │      │10時│228 之14│市公所裝設於左列地點路旁水│營設於屏東縣屏東縣屏東市│
│    │      │30分│號旁產業│溝之鐵製水溝蓋二塊（共約值│長安路95號之資源回收場，│
│    │      │許  │道路    │8400元）得手。            │由蔡金吉變賣，得款 600元│
│    │      │    │        │                          │由蔡金吉及李坤龍二人朋分│
│    │      │    │        │                          │花用殆盡。              │
├──┼───┼──┼────┼─────────────┼────────────┤
│五  │蔡金吉│98年│屏東縣屏│蔡金吉與李坤龍二人共乘機車│得手後，蔡金吉及李坤龍二│
│    │李坤龍│05月│東市前進│前往左列地點，趁無人注意之│人隨即將左列竊得財物，共│
│    │      │26日│里清進巷│際，共同徒手竊取屏東縣屏東│同攜往由知情之楊建民所經│
│    │      │10時│228 之14│市公所裝設於左列地點路旁水│營設於屏東縣屏東縣屏東市│
│    │      │許  │號旁產業│溝之鐵製水溝蓋三塊（共約值│長安路95號之資源回收場，│
│    │      │    │道路    │12600元）得手。           │由蔡金吉變賣，得款 900元│
│    │      │    │        │                          │由蔡金吉及李坤龍二人朋分│
│    │      │    │        │                          │花用殆盡。              │
└──┴───┴──┴────┴─────────────┴────────────┘
┌─────────────────────────────────────────┐
│附表二                                                                            │
├──┬───┬──┬────┬─────────────┬────────────┤
│編號│行為人│時間│  地點  │行為方式、被害人及竊得財物│備                    註│
├──┼───┼──┼────┼─────────────┼────────────┤
│一  │蔡金吉│99年│屏東縣屏│蔡金吉及李坤龍（另行簽分偵│嗣於99年06月03日10十時許│
│    │李坤龍│03月│東市和生│辦）二人一同前往左列地點，│，經蔡金吉帶同前往其位於│
│    │      │間某│路和生市│趁無人注意之際，共同徒手竊│屏東市○○路217巷8號住處│
│    │      │日  │場內鴻發│取官子期裝設於左列地點之監│，扣得監視器鏡頭三台（已│
│    │      │    │行前    │視器鏡頭一具（約值3500元）│分別發還屏東縣退伍軍人合│
│    │      │    │        │得手。                    │作社店員許惠春、林瑋鈴及│
│    │      │    │        │                          │官子期）。              │
│    │      │    │        │                          │                        │
└──┴───┴──┴────┴─────────────┴────────────┘
附錄所犯法條
中華民國刑法第168條
於執行審判職務之公署審判時或於檢察官偵查時，證人、鑑定人
、通譯於案情有重要關係之事項，供前或供後具結，而為虛偽陳
述者，處 7 年以下有期徒刑。
中華民國刑法第320條
意圖為自己或第三人不法之所有，而竊取他人之動產者，為竊盜
罪，處5  年以下有期徒刑、拘役或 5 百元以下罰金。
意圖為自己或第三人不法之利益，而竊佔他人之不動產者，依前
項之規定處斷。
前二項之未遂犯罰之。